# 研发费用、无形资产确认

提问人：dean_yau 时间：2020-11-27 08:05:07
我公司打算研发一个自主平台，让客户下单，模式类似于京东，他下单，我委外（部分自己制造）。
这个我能做研发费用吗？等平台研发完成后，我去做个备案就可以做无形资产了吗？后续摊销我觉得就是销售费用。
但是无形资产认定到底需要哪些东西，这个研发费用能否申请高新企业，我都有点困惑，因为不会带来收入相关的东西

回答人：chenyiwei
这种平台的研发支出建议直接费用化作为研发费用处理。后续研发成功时，不再转回确认为无形资产。